臺灣屏東地方法院行政訴訟判決　　　　　110年度交字第154號
　　　　　　　　　　　　　　　　　　111年1月14日辯論終結
原　　　告　林淑芬　
被　　　告　交通部公路總局高雄區監理所


代　表　人　李瑞銘　
訴訟代理人　曾秀招　
上列當事人間交通裁決事件，原告不服被告於民國110 年11月5
日所為裁字第82-V00000000號裁決書，提起行政訴訟，本院判決
如下：
    主  文
原告之訴駁回。
訴訟費用新臺幣300元由原告負擔。
    事實及理由
一、事實概要：原告騎乘所有之車牌號碼000-0000普通重型機車
    （下稱系爭機車）於110 年9 月28日17時36分許，行經屏東
    縣枋寮鄉台一線與民權路口（下稱系爭路口）時，因有「闖
    紅燈（左轉）」之違規事實，為屏東縣政府警察局枋寮分局
    建興派出所（下稱舉發單位）員警攔停而當場製開屏警交字
    第V00000000 號舉發違反道路交通管理事件通知單（下稱舉
    發通知單），並移由被告辦理。嗣被告認原告違反道路交通
    管理處罰條例（下稱處罰條例）第53條第1 項之規定屬實，
    即於110 年11月5 日以裁字第82-V00000000號違反道路交通
    管理事件裁決書（下稱原處分）裁罰原告：罰鍰新臺幣（下
    同）1,800 元，並記違規點數3 點。原告不服，遂提起本件
    行政訴訟。
二、原告主張：伊當日行經系爭路口時，於水底寮清心福全冷飲
    店門口停等紅燈。因系爭路口並未劃設待轉區，應可直接左
    轉，是待伊見民權路及中山路二段249 巷綠燈時，遂直行準
    備進入中山路二段249 巷內。不料，卻遭在系爭路口對向停
    等紅燈之員警攔停並告知伊闖紅燈，惟系爭路口本無劃設待
    轉區，何以不能於冷飲店前停等，非得要在民權路上停等？
    員警執法於法有違，原處分據以裁罰有所違誤等語。並聲明
    ：原處分撤銷。
三、被告則以：本件經檢視採證光碟、職務報告及原告行車路線
    圖，可知原告騎乘系爭機車，於屏東縣枋寮鄉台一線北上與
    民權路口紅燈亮起時，由台一線北上路口停止線後方左轉至
    中山路二段249 巷，而遭執勤員警目睹並攔停舉發。原告無
    視系爭路口之紅燈號誌仍越線行駛，而路口號誌轉換為紅燈
    時，屆時已失去通行路權，其規範目的無非避免阻礙其他方
    向之綠燈車輛、行人通行，以免發生危險事故。本件原告面
    對系爭路口紅燈時，仍起駛進入紅燈管制路口進而穿越該路
    口，確實係闖紅燈之行為。另原告陳稱民權路口未設置待轉
    區乙節，查原告行駛方向係自台一線北上之方向行駛，在面
    對系爭路口紅燈亮起時，即屬面對圓形紅燈而應受其規制效
    力所及，此時紅燈即管制行人及車輛進入該路口，原告行駛
    之角度可以清楚看見系爭路口之紅燈燈號，自應知悉不得越
    過停止線、進入系爭路口，然原告猶騎乘系爭機車越過停止
    線、進入系爭路口後左轉至中山路二段249 巷口，可證其主
    觀上有違規故意，客觀上有違規行為。綜上，本件原告違規
    事證明確，被告據以裁處，核無違誤等語，資為抗辯。並聲
    明：原告之訴駁回。
四、本院之判斷：
 (一) 應適用之法律：
    ⒈處罰條例第53條第1 項：「汽車駕駛人，行經有燈光號誌
      管制之交岔路口闖紅燈者，處新臺幣一千八百元以上五千
      四百元以下罰鍰。」
    ⒉處罰條例第63條第1 項第3 款：「汽車駕駛人有下列各款
      所列條款之一者，除依原條款處罰鍰外，並予記點：
       三、有第四十三條、第五十三條或第五十三條之一情形
       之一者，各記違規點數三點。」
    ⒊行為時違反道路交通管理事件統一裁罰基準表第53條第1
      項：「汽車駕駛人，行經有燈光號誌管制之交岔路口闖紅
      燈，期限內繳納或到案聽候裁決者：機車一八ＯＯ，記違
      規點數三點。」
 (二) 原告確有於案發時騎乘系爭機車行經系爭路段，因經舉發
      單位員警認有紅燈左轉之闖紅燈情事而為員警當場攔停，
      嗣向被告舉發，被告認員警舉發事實屬實，即以原處分裁
      罰原告等節，除為兩造不爭執外，並有卷附交通部公路總
      局高雄區監理所110 年11月5 日裁字第82-V000000 00 號
      違反道路交通管理事件裁決書1 紙、屏東縣政府警察局枋
      寮分局110 年9 月28日屏警交字第V00000000 號舉發通知
      單影本1 紙、機車車籍查詢資料及駕駛人基本資料各1 紙
      、原告110 年10月15日陳述單1 紙、屏東縣政府警察局枋
      寮分局110 年10月26日枋警分交字第11031914500 號函、
      採證照片9 幀、屏東縣政府警察局枋寮分局110 年11月29
      日枋警分交字第11032116500 號函影本、員警職務報告書
      影本各1 紙、原告行駛路線圖1 紙、採證光碟1 片（本院
      卷第19至35頁）等可佐，上情信屬實在。
 (三) 案經本院於審理期日當勘驗警攝案發時現場畫面，於檔案
      編號2021_0928_174117_503畫面時間17:41:37許，得見原
      告騎乘機車，自台一線方向駛來，並於台一線方向為紅燈
      恆亮，且交會之民權路口號誌已呈綠燈恆亮時，原告機車
      即逕行跨越台一線路口停止線後，左轉而向另端之枋寮鄉
      中山路二段249 巷內駛來，並與正在該處巷口準備綠燈起
      駛之員警機車呈對向狀態，經員警當場察覺原告係騎乘機
      車紅燈左轉後，即與攔停；佐參員警亦以110 年11月20日
      職務報告及製單現場圖各1 紙( 本院卷第33至34頁) 陳報
      本院案發現場情形，核與上開勘驗畫面內容吻合，則本件
      原告確有騎乘機車紅燈左轉情形，堪以認定。原告固主張
      ，現場並未設置待轉區，伊未行至待轉區後再左轉，並未
      違法，且伊於台一線行向之紅燈恆亮前即已通過停止線，
      而在現場清新福全飲料店門口處待轉，原告自不應認定伊
      有闖紅燈云云；然原告前開主張顯與上開本院勘驗結果未
      合，原告案發時既於台一線行向紅燈恆亮情形下，跨越停
      止線而左轉，自屬闖紅燈之違規無訛，並與是否騎乘至待
      轉區待轉無關，原告上開主張，與事實不符，委無可採。
五、綜上所述，原告於前揭時、地，確有「闖紅燈（左轉）」之
    違規行為，被告依處罰條例第53條第1 項、第63條第1 項第
    3 款暨違反道路交通管理事件統一裁罰基準表第53條第1 項
    （機車違規，期限內繳納或到案聽候裁決者）裁處繳納罰鍰
    ）1,800 元，並記違規點數3 點，核無違誤。原告猶執前詞
    請求撤銷原處分，為無理由，應予駁回。
六、本件第一審裁判費為300 元，應由原告負擔，爰確定第一審
    訴訟費用額如主文第2 項所示。
據上論結，本件原告之訴為無理由，依行政訴訟法第237條之8第
1 項、第98條第1 項前段，判決如主文。
中    華    民    國    111   年    1     月    21    日
                  行政訴訟庭  法  官  曾士哲
以上為正本，係照原本作成。
如不服本判定，應於判決送達後20日內，向本院提出上訴狀並表
明上訴理由（原判決所違背之法令及其具體內容或依訴訟資料可
認為原判決有違背法令之具體事實），其未載明上訴理由者，應
於提出上訴後20日內向本院補提理由書（上訴狀及上訴理由書均
須按他造人數附繕本，如未按期補提上訴理由書，則逕予駁回上
訴），並應繳納上訴裁判費新臺幣750元。
中    華    民    國    111   年    1     月    21    日
                              書記官  廖苹汝